Minutes et répertoires du notaire François CARTAULT, 10 septembre 1539 - 12 août 1562 (étude XI)
Archives nationales
- Minutes de François CARTAULT, 10 septembre 1539 - 24 mars 1564; MC/ET/XI/1 - MC/ET/XI/22
  - Minutes. 1551, 31 mars - 1552, 13 avril, 31 mars 1551 - 13 avril 1552; MC/ET/XI/11; registre. Document détérioré.
    - Rente fonciere, titre nouvel, maison cour et jardin, Saint-Marcel (Paris) Grande-Rue-Saint-Marcel, le Gros-Tournois., 31 octobre 1551; MC/ET/XI/11
      Nom: Fabrique de L'Eglise Saint-Martin.
    - Bail à loyer, maison (1/2), Saint-Marcel (Paris) Grande-Rue, les Trois-Maillets., 4 novembre 1551; MC/ET/XI/11
      Nom, qualité: (Mme ou Mlle) Fourre, Marguerite.
      Domicile: Paris rue de La Vieille-Tixeranderie.
      Nom, qualité: (M.) Hurault, Jean.
      Nom, qualité: (M.) Dabancourt, Michel.
    - Mariage., 6 novembre 1551; MC/ET/XI/11
      Nom, qualité: (M.) Lecourt, Claude.
      Nom, qualité: (Mme ou Mlle) Quinquebeuf, Claude.
      Relations: niece de l'intervenant 3.
      Nom, qualité: (Mme ou Mlle) Sanson, Thomasse (bourgeoise de Paris).
      État civil: décédé
    - Mariage., 7 novembre 1551; MC/ET/XI/11
      Nom, qualité: (M.) Bryere, Nicolas.
      Profession: rotisseur (compagnon), Paris.
      Nom, qualité: (Mme ou Mlle) Mesnart, Louise.
      Nom, qualité: (M.) Mesnart, Antoine.
      Profession: doreur de livres, Paris.
      Relations: veuf de l'intervenant 4.
      Nom, qualité: (Mme ou Mlle) Roger, Jeanne.
      État civil: décédée
    - Testament., 11 novembre 1551; MC/ET/XI/11
      Nom, qualité: (Mme ou Mlle) Le Hongre, Marion.
      Domicile: Paris Paroisse Saint-Etienne-Du-Mont.
      Nom, qualité: (M.) Petit, Jean.
      Profession: laboureur, Paris.
    - Bail à loyer, maison cour jardin et vigne, Villiers-la-Garenne (Paris)., 11 novembre 1551; MC/ET/XI/11
      Nom, qualité: (Mme ou Mlle) Boussayel de, Jeanne (noble dame).
      Relations: séparé(e) de l'intervenant 2.
      Nom, qualité: (M.) Mahe, Regnault.
      Profession: prévôt, Bourg-la-Reine (Hauts-de-Seine).
      Nom, qualité: (M.) Miron, Nicolas.
      Profession: macon, Villiers-la-Garenne (Paris).
      Domicile: Villiers-la-Garenne (Paris).
      Nom, qualité: (Mme ou Mlle) Breant, Marion.
      Domicile: Villiers-la-Garenne (Paris)
    - Vente, terre, Vert-le-Petit (Essonne) Misery., 11 novembre 1551; MC/ET/XI/11
      Nom, qualité: (M.) Gorron, Gerard.
      Profession: manouvrier, Vert-le-Petit (Essonne).
      Domicile: Vert-le-Petit (Essonne) Misery.
      Nom, qualité: (Mme ou Mlle) Mouchyne, Marguerite.
      Nom, qualité: (M.) Henon, Jean.
    - Echange, maison contre maison, Bruyères-et-Montberault, Villeneuve-Saint-Georges (Aisne, Val-de-Marne) Grande-Rue., 12 novembre 1551; MC/ET/XI/11
      Nom, qualité: (M.) Quartier, Etienne (bourgeois de Paris).
      Profession: apothicaire (marchand), Paris.
      Nom, qualité: (M.) Le Juge, Yves.
      Profession: boucher (marchand), Paris.
      Nom, qualité: (Mme ou Mlle) Corban, Nicole.
    - Indemnite, promesse, execution testamentaire., 12 novembre 1551; MC/ET/XI/11
      Nom, qualité: (Mme ou Mlle) Boucher, Simone.
      Nom, qualité: (M.) Belet.
      Nom, qualité: (M.) Rossignol, Mathieu.
      Profession: rubannier (marchand), Saint-Marcel (Paris).
      Relations: exécuteur testamentaire de l'intervenant 2
    - Cession, droits successifs., 12 novembre 1551; MC/ET/XI/11
      Nom, qualité: (M.) Foullon, Nicolas.
      Nom, qualité: (Mme ou Mlle) Belet, Guillemette.
      Relations: sœur de l'intervenant 6, héritier de l'intervenant 6.
      Nom, qualité: (M.) Delafontaine, Jean.
      Profession: bonnetier (marchand), Beauvais (Oise).
      Domicile: Beauvais (Oise).
      Nom, qualité: (Mme ou Mlle) Belet, Jeanne.
      Relations: veuve de l'intervenant 6.
      Intervenant 7, indirect:
      Relations: exécuteur testamentaire de l'intervenant 6
    - Vente, terre, Arcueil (Val-de-Marne) Chateau-Pers (le)., 18 novembre 1551; MC/ET/XI/11
      Nom, qualité: (Mme ou Mlle) Pellier, Marion.
    - Transaction, liberation d'une maison, Saint-Marcel (Paris) Rue Mouffetard, les Trois Coucous., 18 novembre 1551; MC/ET/XI/11
      Nom, qualité: (M.) Rou, Robert.
      Profession: chandelier (maitre), Saint-Marcel (Paris).
      Nom, qualité: (M.) Allain, Philibert.
      Profession: savetier, Saint-Marcel (Paris).
      Domicile: Saint-Marcel (Paris) Rue Mouffetard, les Trois Coucous
    - Bail à loyer, revenu du prieure, Ferte-au-Col (la) ou Ferte-sous-Jouarre (la) (Seine-et-Marne)., 18 novembre 1551; MC/ET/XI/11
      Nom, qualité: (M.) Tournebulle, Gilbert.
      Profession: prieur, Ferte-sous-Jouarre (la) (Seine-et-Marne), Saint-Nicolas.
      Nom, qualité: (M.) Picheret, Nicolas.
      Profession: marchand, Ferte-sous-Jouarre (la) (Seine-et-Marne).
      Domicile: Ferte-sous-Jouarre (la) (Seine-et-Marne)
    - Quittance, depens., 18 novembre 1551; MC/ET/XI/11
      Nom, qualité: (M.) Bonant, Antoine.
      Relations: procureur de l'intervenant 2, procureur de l'intervenant 4.
      Nom, qualité: (Mme ou Mlle) Grand, Jeanne.
      Nom, qualité: (M.) Delalande, Nicole (citoyen de lyon).
      Profession: medecin, Lyon (Rhône).
      Nom, qualité: (M.) Guerryer, Guillaume (noble homme, seigneur de ponsturnys).
      Relations: gendre de l'intervenant 2.
      Nom, qualité: (M.) Du Fournel, Antoine.
      Profession: praticien en cour laie, Lyon (Rhône).
      Relations: stipulant pour l'intervenant 06.
      Nom, qualité: (M.) Hocquemont, Valentin.
      État civil: n- allemand.
      Domicile: Lyon (Rhône)
    - Marche de travaux, confection des saies des archers de la compagnie de montmorency., 18 novembre 1551; MC/ET/XI/11
      Nom, qualité: (M.) Lagrue, Robert.
      Profession: tailleur du connetable de montmorency.
      Nom, qualité: (M.) Dobberty, Joachim.
      Profession: chevalier, seigneur de croismare
    - Vente, droits successifs., 19 novembre 1551; MC/ET/XI/11
      Nom, qualité: (M.) Le Paige, Jean (aine).
      Profession: laboureur, Soulaires (Eure-et-Loir).
      Domicile: Soulaires (Eure-et-Loir).
      Relations: oncle de l'intervenant 2, héritier de l'intervenant 2.
      Nom, qualité: (M.) Le Paige, Jean (jeune).
      Profession: laboureur, Maintenon (Eure-et-Loir).
      Domicile: Maintenon (Eure-et-Loir) Parc (le).
      Nom, qualité: (M.) Le Paige, Guillaume.
      Profession: laboureur, Mevoisins (Eure-et-Loir).
      Domicile: Mevoisins (Eure-et-Loir).
      Nom, qualité: (M.) Duquay, Jean.
      Nom, qualité: (Mme ou Mlle) Laulne de, Catherine.
      Relations: mère de l'intervenant 2
    - Vente, vigne, Epinay-sur-Orge (Essonne) Bas-Perreux (le)., 19 novembre 1551; MC/ET/XI/11
      Nom, qualité: (M.) Mezoulle, Jean.
      Profession: laboureur, Epinay-sur-Orge (Essonne).
      Domicile: Epinay-sur-Orge (Essonne) Breuil (le).
      Nom, qualité: (M.) Saint-Yon de, Olivier.
      Profession: procureur du roi en son tresor, Paris.
    - Quittance, debours., 19 novembre 1551; MC/ET/XI/11
      Nom, qualité: (M.) Bouryenne, Jean.
    - Bail à loyer, vigne, Vanves, issy-les-Moulineaux (Hauts-de-Seine)., 19 novembre 1551; MC/ET/XI/11
      Profession: chapelain, Paris (CHAPELLE SAINT-NICOLAS).
      Nom, qualité: (M.) Le Roy, Jean.
    - Bail à loyer, terre, Wissous (Essonne)., 19 novembre 1551; MC/ET/XI/11
    - Apprentissage, métier rotisseur., 20 novembre 1551; MC/ET/XI/11
      Nom, qualité: (M.) Franchin, Ancelot.
      Profession: rotisseur (apprenti), Paris.
      Nom, qualité: (M.) Franchin, Robinet.
      Profession: manouvrier, Paris.
      Nom, qualité: (M.) Pierre, Remy.
      Profession: rotisseur (maitre), Paris.
    - Mariage., 20 novembre 1551; MC/ET/XI/11
      Nom, qualité: (M.) Delagarde, Antoine.
      Profession: mercier, Paris.
      Nom, qualité: (Mme ou Mlle) Cosmont de, Claude.
    - Obligation, pret., 20 novembre 1551; MC/ET/XI/11
      Nom, qualité: (M.) Du Mont, Jean.
      Profession: maitre des etuves, Paris.
      Nom, qualité: (Mme ou Mlle) Chaudon, Perrette.
      Nom, qualité: (M.) Chaudon, Christophe (bourgeois de Paris).
    - Apprentissage, métier etuvier., 20 novembre 1551; MC/ET/XI/11
      Nom, qualité: (M.) Le Doue, Jean.
      Profession: etuvier (apprenti), Paris.
      Nom, qualité: (Mme ou Mlle) Orville, Jeanne.
      Relations: veuve de l'intervenant 3, épouse de l'intervenant 4.
      Nom, qualité: (M.) Le Doue, Pierre.
      Nom, qualité: (M.) Le Duc, Thomas.
      Nom, qualité: (M.) Cotart, Morin.
      Profession: etuvier (maitre), Paris.
    - Vente, terre, Orly (Val-de-Marne) Noue (la)., 21 novembre 1551; MC/ET/XI/11
      Nom, qualité: (M.) Villeron, Charles.
      Domicile: Thiais (Val-de-Marne) Greignon.
      Nom, qualité: (Mme ou Mlle) Jusseaulme, Jeanne.
      Nom, qualité: (M.) Ributeau, Jean.
      Domicile: Thiais (Val-de-Marne)
    - Vente, vigne, Arcueil (Val-de-Marne)., 21 novembre 1551; MC/ET/XI/11
      Nom, qualité: (Mme ou Mlle) Du Ruble, Perrette.
      Nom, qualité: (M.) Berger, Etienne.
      Nom, qualité: (M.) Du Ruble, Jean (jeune).
      Profession: laboureur, Arcueil.
    - Transaction, desistement, coups et blessures., 22 novembre 1551; MC/ET/XI/11
      Nom, qualité: (M.) Picot, Jean.
      Profession: prêtre procureur en cour d'eglise, Paris.
      Nom, qualité: (M.) Hugues, Francois.
      Profession: vicaire, Conflans-les-Charenton (Val-de-Marne).
      Nom, qualité: (M.) Sabourin, Claude (bourgeois de Paris).
      Profession: tavernier (marchand), Paris
    - Transport, créance., 22 novembre 1551; MC/ET/XI/11
      Nom, qualité: (M.) La Mare de, Charles.
      Profession: prêtre, etudiant, Paris.
      Nom, qualité: (M.) Loha, Nicole.
      Nom, qualité: (personne morale) Farye (executeurs Testamentaires).
      Relations: débiteurs de l'intervenant 1.
      Nom, qualité: (M.) Hebert, Francois.
      Profession: laboureur, Villiers-en-Beauce.
      Domicile: Villiers-en-Beauce.
    - Desistement, ratification, coups et blessures., 23 novembre 1551; MC/ET/XI/11
      ratification
    - Bail à ferme, manoir et terres, d'Huison-Longueville (Essonne)., 23 novembre 1551; MC/ET/XI/11
      Nom, qualité: (M.) Salve de, Francisque (écuyer, seigneur d'huison).
      Nom, qualité: (M.) Avelin, Raphael.
      Profession: laboureur, d'Huison-Longueville (Essonne).
      Domicile: d'Huison-Longueville (Essonne)
    - Transport, créance., 23 novembre 1551; MC/ET/XI/11
      Nom, qualité: (M.) Charmoyn, Pierre.
      Profession: tavernier (marchand), Paris.
      Relations: débiteur de l'intervenant 2
    - Mariage., 24 novembre 1551; MC/ET/XI/11
      Nom, qualité: (M.) Marublyer, Guillaume.
      Nom, qualité: (Mme ou Mlle) Poutou, Genevieve.
      Nom, qualité: (Mme ou Mlle) Regnier, Jeanne.
      Nom, qualité: (M.) Poutou, Pierre.
      Profession: fourreur de robes (maitre), Paris.
      Relations: père de l'intervenant 2
    - Rente fonciere, titre nouvel, vigne, Epinay-sur-Orge (Essonne) Charaintril., 25 novembre 1551; MC/ET/XI/11
      Nom, qualité: (Mme ou Mlle) Tixerant, Jeanne.
      Domicile: Savigny-sur-Orge (Essonne) Grandvaux.
      Nom, qualité: (M.) Carmaset, Guillaume.
      Profession: laboureur, Savigny-sur-Orge (Essonne).
      Nom, qualité: (M.) Mesnager, Guillaume.
      Profession: voiturier par terre, Morangis (Essonne), Louans.
      Nom, qualité: (M.) Mesnager, Pierre.
      Nom, qualité: (M.) Louchart, Philippe (noble homme).
      Profession: avocat en Parlement, Paris
    - Promesse, voyage à rouen pour plaider au parlement., 25 novembre 1551; MC/ET/XI/11
      Nom, qualité: (M.) Salles de, Jean.
      Profession: etudiant en la faculte de medecine, Paris.
      Nom, qualité: (M.) Parant, Jean.
      Profession: tanneur, Argentan (Orne).
      Domicile: Argentan (Orne).
      Nom, qualité: (Mme ou Mlle) Fortier, Isabeau.
      Domicile: Paris Pres Le College de Boncourt.
      Nom, qualité: (M.) Baillet, Guillaume.
      Domicile: Paris Pres Le College de Boncourt
    - Transaction, desistement, coups et blessures., 25 novembre 1551; MC/ET/XI/11
      Nom, qualité: (M.) Bonnieres de, Richard.
      Profession: sergent de l'abbaye sainte-genevieve-du-mont, Paris.
      Nom, qualité: (M.) Francois, Etienne.
      Nom, qualité: (M.) Marot, Jacques.
      Nom, qualité: (M.) Cotinet, Denis.
      Nom, qualité: (M.) Desoubzmaville, Antoine.
      Nom, qualité: (M.) Le Sueur, Jean.
      Profession: fondeur de lettres, Paris.
      Relations: caution de l'intervenant 2, caution de l'intervenant 3, caution de l'intervenant 4, caution de l'intervenant 5.
      Nom, qualité: (M.) Cotinet, Guillaume.
      Intervenant 8, indirect:
      Nom, qualité: (M.) Desoubzmaville, Jean.
      Relations: caution de l'intervenant 2, caution de l'intervenant 3, caution de l'intervenant 4, caution de l'intervenant 5
    - Quittance, revenu de cure, Barbery (Oise)., 25 novembre 1551; MC/ET/XI/11
      Nom, qualité: (M.) Fret, Philippe (bourgeois de Paris).
      Relations: caution de l'intervenant 3.
      Nom, qualité: (M.) Desfriches, Gabriel.
      Nom, qualité: (M.) Le Royer, Claude
    - Rente, constitution, vigne, Hay-les-Roses (l') (Val-de-Marne) Briere (la)., 25 novembre 1551; MC/ET/XI/11
      Nom, qualité: (M.) Brucorps, Jean.
      Nom, qualité: (Mme ou Mlle) Labru, Jeanne.
      Nom, qualité: (M.) Josse, Louis.
    - Marche de travaux, curage de fosse d'une maison, Paris rue Saint-Jean-De-Latran, la-Rose-Rouge., 27 novembre 1551; MC/ET/XI/11
      Nom, qualité: (M.) Lebas, Louis.
      Profession: maitre des basses-oeuvres, Paris.
      Nom, qualité: (M.) Lalizeau, Sebastien.
      Nom, qualité: (M.) Lalizeau, Francois.
      Profession: secrétaire du marquis d'elbeuf, Paris.
      Nom, qualité: (M.) Vivian, Thielman.
      Relations: tuteur de l'intervenant 6.
      Nom, qualité: (M.) Lalizeau, Andre.
      Relations: fils de l'intervenant 7, fils de l'intervenant 8.
      Nom, qualité: (M.) Lalizeau, Jean.
      Relations: époux de l'intervenant 8.
      Nom, qualité: (Mme ou Mlle) Billault, Marguerite.
    - Vente à remere, terre, Argenton-en-Berry ou Argenton-sur-Creuse (Indre)., 27 novembre 1551; MC/ET/XI/11
      Nom, qualité: (M.) Audebert, Etienne.
      Profession: praticien en cour laie, Argenton-sur-Creuse (Indre).
      Domicile: Argenton-en-Berry ou Argenton-sur-Creuse (Indre).
      Nom, qualité: (M.) Barrat, Francois.
      Profession: prêtre
    - Vente, terre, Thiais (Val-de-Marne) Noyer-Saint-Leu (le)., 27 novembre 1551; MC/ET/XI/11
      Nom, qualité: (M.) Ruffier, Etienne.
      Nom, qualité: (M.) Moireau, Guillaume.
    - Vente, vigne, Vitry-sur-Seine (Val-de-Marne) Malassis., 28 novembre 1551; MC/ET/XI/11
      Nom, qualité: CHASTENAY Nicolas.
      Nom, qualité: (M.) Judon, Pierre.
    - Apprentissage, métier esteufier., 28 novembre 1551; MC/ET/XI/11
      Nom, qualité: (M.) Oudin, Jean.
      Profession: esteufier (apprenti), Saint-Marcel (Paris).
      Nom, qualité: (Mme ou Mlle) Charpentier, Suzanne.
      Nom, qualité: (M.) Oudin, Thomas.
      Profession: tisserand en draps, Saint-Marcel (Paris).
      Nom, qualité: (M.) Bonnel, Jean.
      Profession: esteufier, Saint-Marcel (Paris).
    - Bail à loyer, jardin plante d'arbres fruitiers, Ecouen (Val-d'Oise) Grande-Rue., 28 novembre 1551; MC/ET/XI/11
      Nom, qualité: (M.) Mangin, Jean.
      Nom, qualité: (M.) Laurent, Guillaume.
      Profession: laboureur, Ecouen (Val-d'Oise).
      Domicile: Ecouen (Val-d'Oise).
      Nom, qualité: (M.) Laurens, Denise.
      Relations: sœur de l'intervenant 2
    - Rente, constitution, maison cour jardin et vigne, Hay-les-Roses (l') (Val-de-Marne) Grande-Rue., 28 novembre 1551; MC/ET/XI/11
      Nom, qualité: (M.) Laury, Michellet.
      Nom, qualité: (Mme ou Mlle) Bachoue, Claude.
    - Bail à loyer, maison et jardin, Saint-Marcel (Paris) Rue D'Ablon., 29 novembre 1551; MC/ET/XI/11
      Nom, qualité: (M.) Gringoire, Pierre.
      Profession: jardinier, Saint-Marcel (Paris).
      Domicile: Saint-Marcel (Paris) Rue Tripperel.
      Nom, qualité: (M.) Lescallier, Jean.
      Profession: imprimeur, Saint-Marcel (Paris).
    - Apprentissage, métier cardeur de laines., 29 novembre 1551; MC/ET/XI/11
      Nom, qualité: (M.) Buret, Michel.
      Profession: cardeur de laines (apprenti), Saint-Marcel (Paris).
      Nom, qualité: (M.) Buret, Francois.
      Profession: marechal, Villemanoche (Yonne).
      Domicile: Villemanoche (Yonne).
      Nom, qualité: (M.) Lyevyn, Guillaume.
      Domicile: Saint-Marcel (Paris) Rue D'Ablon
    - Vente, mobilier., 1er décembre 1551; MC/ET/XI/11
      Nom, qualité: (M.) Prevost, Simon.
      Profession: bonnetier (compagnon), Saint-Marcel (Paris).
      Nom, qualité: (Mme ou Mlle) Duval, Jeanne.
      Relations: père de l'intervenant 1, veuf de l'intervenant 4.
      Nom, qualité: (Mme ou Mlle) Arronsacq, Marie.
      Relations: mère de l'intervenant 1
    - Bail à loyer, renonciation, jardin, Saint-Victor (Paris) Rue Du Tondeur., 1er décembre 1551; MC/ET/XI/11
      Nom, qualité: (M.) Amaulry, Guillaume.
      Nom, qualité: (Mme ou Mlle) Le Roy.
      Nom, qualité: (M.) Poutou, Francois.
    - Bail à loyer, ouvroir et sallette avec cave et cour, Paris rue Des Sept-Voies, le Pied-De-Biche., 2 décembre 1551; MC/ET/XI/11
      Nom, qualité: (M.) Regnault, Etienne.
      Domicile: Paris rue Des Sept-Voies.
      Nom, qualité: (M.) Guyot, Etienne.
    - Vente, vigne, Vanves (Hauts-de-Seine)., 2 décembre 1551; MC/ET/XI/11
      Nom, qualité: (M.) Montreuil de, Jacques.
      Nom, qualité: (Mme ou Mlle) Boulle, Nicole.
      Nom, qualité: (M.) Delasalle, Jean (aine)
    - Bail à loyer, maison cour et jardin, Orly (Val-de-Marne) Rue de Parroizeau., 3 décembre 1551; MC/ET/XI/11
      Nom, qualité: (M.) Halle, Michel.
      Profession: laboureur, Orly (Val-de-Marne).
      Domicile: Orly (Val-de-Marne)
    - Bail à loyer, maison et jardin, Paris Faubourg Saint-Germain-Des-Pres, rue Du Four Dit Casset., 3 décembre 1551; MC/ET/XI/11
      Nom, qualité: (M.) Boucard, Louis.
      Nom, qualité: (M.) Le Mareschal, Guillaume.
      Profession: sellier lormier (maitre), Paris.
    - echange, maisons (2), Paris, montrouge (Hauts-de-Seine) Faubourg Saint-Germain-Des-Pres., 4 décembre 1551; MC/ET/XI/11
      Nom, qualité: (M.) Boucart, Louis.
      Profession: sergent à verge au Châtelet, Paris.
    - Bail à loyer, maison, Paris rue Sainte-Genevieve, rue Judas., 4 décembre 1551; MC/ET/XI/11
      Nom, qualité: (M.) Chollet, Jean.
      Profession: principal de college, Paris, College de La Marche.
      Nom, qualité: (M.) Chollet, Richard.
      Profession: chapelain, Paris.
      Domicile: Paris College de La Marche.
      Nom: College de La Marche.
      Nom, qualité: (M.) Gaudet, Thomas (bourgeois de Paris).
    - Procuration acte, recouvrements., 4 décembre 1551; MC/ET/XI/11
      Nom, qualité: (M.) Bulanville, Valentin.
      Profession: procureur, Paris, College de La Marche.
      Nom, qualité: (M.) Bertot, Claude (docteur en theologie).
      Profession: pedagogue du college de la marche (ancien), Paris.
    - Bail à loyer, chambres hautes (4), Paris rue Saint-Nicolas-Du-Chardonnet., 4 décembre 1551; MC/ET/XI/11
      Nom, qualité: (M.) Chollet, Richard (maitre-es-arts).
      Profession: chapelain de college, Paris, College de La Marche.
    - Bail à loyer, cession, ratification, pedagogie et exercice d'etude, Paris College de La Marche., 4 décembre 1551; MC/ET/XI/11
      Profession: chapelain, Paris, College de La Marche.
      Relations: cessionnaire de l'intervenant 3.
      Relations: locataire l'intervenant 01
      bail; ratification; transport de droits
    - Bail à loyer, cession, pedagogie et exercice d'etude, Paris College de La Marche., 4 décembre 1551; MC/ET/XI/11
      bail; transport de droits
    - Mariage., 4 décembre 1551; MC/ET/XI/11
      Nom, qualité: (M.) Letort, Jacques (bourgeois de Paris).
      Domicile: Paris Pres La Porte-Saint-Michel.
      Domicile: Paris Hors La Porte-Saint-Victor.
      Nom, qualité: (M.) Belet, Nicolas.
      Domicile: Paris Hors La Porte-Saint-Victor
    - Transport, annulation, créance., 5 décembre 1551; MC/ET/XI/11
      Nom, qualité: (M.) Delamare, Charles.
    - Testament., 5 décembre 1551; MC/ET/XI/11
      Nom, qualité: (M.) Valentin, Donat.
      Profession: drapier (marchand), Paris, Rue Des Lombards, le Sabot
    - Vente, vigne, Saulx-les-Chartreux (Hauts-de-Seine) Ponceau (le)., 5 décembre 1551; MC/ET/XI/11
      Nom, qualité: (M.) Thevenyn, Damien.
      Profession: megissier (marchand), Juvisy (Val-de-Marne).
      Domicile: Juvisy (Val-de-Marne).
      Nom, qualité: (M.) Freton, Jean.
      Profession: laboureur, Longjumeau (Essonne).
      Domicile: Longjumeau (Essonne) Balisy
    - Bail à loyer, maison cour jardin, Saint-Marcel (Paris) Rue de Lourcine., 6 décembre 1551; MC/ET/XI/11
      Nom, qualité: (M.) Martin, Martin.
      Nom, qualité: (M.) Leclerc, Jean.
    - Apprentissage, métier boucher., 7 décembre 1551; MC/ET/XI/11
      Nom, qualité: (M.) Chretien, Florent.
      Profession: boucher (apprenti), Saint-Marcel (Paris).
      Nom, qualité: (M.) Chretien, Jean.
      Profession: laboureur, Boran-sur-Oise (Oise).
      Domicile: Boran-sur-Oise (Oise).
      Nom, qualité: (M.) Damary, Georges.
      Profession: boucher, Saint-Marcel (Paris).
    - Transaction, quittance, voies de fait., 9 décembre 1551; MC/ET/XI/11
      Domicile: Saint-Marcel (Paris) Rue Mouffetard.
      Relations: époux de l'intervenant 2, stipulant pour l'intervenant 02, stipulant pour l'intervenant 03.
      Nom, qualité: (Mme ou Mlle) Boullet, Gillette.
      Nom, qualité: (Mme ou Mlle) Boullet, Jacquette.
      Relations: sœur de l'intervenant 2.
      Nom, qualité: (M.) Ledoulx, Philippe.
      Nom, qualité: (M.) Le Tonnelier, Jean.
      quittance; accord
    - Partage, maison et edifice servant au métier de teinturier, Saint-Victor (Paris) Grande-Rue et Par Derriere Sur Le Vieux Ru de Bievres., 9 décembre 1551; MC/ET/XI/11
      Nom, qualité: (M.) Musnier, Jacques.
      Profession: marchand, Provins (Seine-et-Marne).
      Domicile: Provins (Seine-et-Marne) Maretz (les).
      Nom, qualité: (M.) Musnier, Jacob.
      Profession: parcheminier (marchand), Paris.
    - Vente à remere, terre, Chevilly-Larue (Val-de-Marne) Plantes (les)., 10 décembre 1551; MC/ET/XI/11
      Nom, qualité: (M.) Sorart, Augustin.
      Nom, qualité: (M.) Boncorps, Victor.
    - Bail à loyer, boutique et dependances, Paris rue Saint-Victor, le Sauvage., 11 décembre 1551; MC/ET/XI/11
      Nom, qualité: (M.) Moireau, Francois (bourgeois de Paris).
      Nom, qualité: (M.) Bucher, Noel.
      Profession: cordonnier (marchand), Paris.
    - Bail à loyer, jardin, Saint-Marcel (Paris)., 11 décembre 1551; MC/ET/XI/11
      Nom, qualité: (M.) Samelle, Francois.
      Profession: prêtre habitue, Paris, Eglise Saint-Sauveur.
      Nom, qualité: (M.) Berge, Guillaume.
    - Bail à loyer, revenu de la cure (1/2), Bugnon (SENS (DIOCESE))., 12 décembre 1551; MC/ET/XI/11
      Nom, qualité: (M.) Clainstre de, Noel.
      Profession: curé, Bugnon (SENS (DIOCESE)).
      Nom, qualité: (M.) Perot, Jacques.
      Profession: prêtre, Bugnon (SENS (DIOCESE)).
      Domicile: Bugnon (SENS (DIOCESE))
    - Bail à loyer, maison, Paris rue Sainte-Genevieve, rue Judas., 12 décembre 1551; MC/ET/XI/11
      Profession: apothicaire, epicier, Paris
    - Obligation, pret., 14 décembre 1551; MC/ET/XI/11
      Nom, qualité: (M.) Le Breton, Francois.
      Profession: couturier, revendeur de friperie, Paris.
      Nom, qualité: (M.) Toussais, Louis.
    - Promesse de mariage, desistement., 14 décembre 1551; MC/ET/XI/11
      Nom, qualité: (Mme ou Mlle) Colmont de, Claude.
      promesse; contrat de mariage
    - Alloue, métier servante, Paris., 14 décembre 1551; MC/ET/XI/11
      Nom, qualité: (Mme ou Mlle) Desprez, Marie.
      Nom, qualité: (Mme ou Mlle) Deseyne, Marguerite.